【裁判字號】    98,交聲,630
【裁判日期】    981204
【裁判案由】    違反道路交通管理處罰條例聲明異議
【裁判全文】
臺灣新竹地方法院交通事件裁定         98年度交聲字第630號
原處分機關  交通部公路總局新竹區監理所
異  議  人  甲○○（原名林襄琦.
即受處分人
上列異議人因違反道路交通管理處罰條例案件，對於交通部公路
總局新竹區監理所中華民國98年8月4日竹監營字第裁50-E000000
00號所為之裁決處分，聲明異議，本院裁定如下：
    主  文
異議駁回。
    理  由
一、按汽車駕駛人，行車速度，超過規定之最高時速，或低於規
    定之最低時速，除有第43條第1項第2款情形外（按係行車速
    度，超過規定之最高時速60公里以上），處新臺幣1200元以
    上2400元以下罰鍰，並記違規點數1 點，道路交通管理處罰
    條例第40條、第63條第1項第1款分別定有明文。
二、原處分意旨略以：異議人即受處分人甲○○（原名林襄琦）
    於民國97年12月17日上午9時5分許，騎乘其所有之車牌號碼
    6FD─289號普通重型機車，行經台1線83.5 公里處時，因在
    速限50公里路段，經測時速72公里，超速20公里以上未滿40
    公里，為新竹市警察局交通隊填掣竹市警交字第 E00000000
    號舉發違反道路交通管理事件通知單逕行舉發異議人行車速
    度，超過規定之最高時速22公里。嗣異議人於98年7月3日向
    原處分機提出申訴，原處分機關函請原舉發單位即新竹市警
    察局調查結果，仍認異議人有前揭違規行為，而依道路交通
    管理處罰條例第40條規定，於98年8月4日以竹監營字第裁50
    -E00000000號裁決書，裁處異議人罰鍰2, 000元，是原處分
    依此裁處並無不當，請求本院予以維持原處分等語。
三、聲明異議意旨略以：異議人於97年12月17日（異議狀誤載為
    98年12月17日）上午9點5分，駕駛車號6FD─289號重機，行
    車從新竹縣竹北市六家派出所拿信件出門，從自強北路往十
    興路153 號前被員警攔下來，員警表示伊闖紅燈，惟無證據
    ，豈會變成舉發伊駕駛上開車輛超過規定之最高時速20公里
    以上40公里以下，且在自強北路亦無相類之告示標誌，另在
    97年12月17日（異議狀誤載為98年12月17日）上午9 時至10
    時許，伊前面非常多車輛，很難想像伊可以騎快車超速，故
    原處分顯有違誤，爰請求本院撤銷原處分等語。
四、經查：
（一）異議人甲○○確於97年12月17日上午9時5分許，騎乘車號
      6FD─289號普通重型機車，行經台一線83.5公里處，有以
      時速72公里行駛於該限速50公里之路段，而超速22公里之
      違規行為，有舉發通知單送達證書影本、上開裁決書影本
      、違規照片各1 份（見本院卷第12、14、20頁）在卷可稽
      。而由原逕行舉發單位即新竹市警察局98年9 月30日竹市
      警交字第0980034315號函附之違規舉發照片觀之（見本院
      卷第19-20頁），照片右方綠色框內所顯示「新竹市台1線
      83又1/2公里旁限速50 （KM/H） 」代表新竹市台1線83.5
      公里處路段，限速50公里；又第一列黃色數據欄A000+072
      =72 表示受測違規車輛當時雷達所測出之時速為72公里；
      第二列黃色數據欄000000000000表示拍照時間為9時5分58
      秒，西元2008年即民國97年12月17日；第三列黃色數據欄
      CNＺ000000000為照相機設定碼；又舉發照片正中央顯示，
      拍照當時係由異議人甲○○騎乘一輛銀色車號6FD-289 號
      機車，是異議人確有於97年12月17日上午9時5分許，騎乘
      上開車輛，行經台一線83.5公里處，有以時速72公里行駛
      於該限速50公里之路段，而超速22公里之違規行為，堪予
      認定。
（二）又本件舉發所使用之雷達測速儀廠牌為GATSOMETER、規格
      為13.450GHz（Ku-band）照相式，檢定合格單號碼為M0GA
      0000000A、M0GA0000000B，檢定日期為97年11月21日，有
      效期限為98年11月30日等情，亦有前揭原舉發單位函附之
      經濟部標準檢驗局雷達測速儀檢定合格證書1 紙附卷足憑
      ，而異議人於97年12月17日上許9時5分許騎乘上揭車輛行
      經前開路段時，舉發員警所使用之前述固定式雷達測速儀
      仍在檢驗合格之有效期限內，其偵測之準確性自值得信賴
      。
（三）雖異議人辯稱於97年12月17日（異議狀誤載為98年12月17
      日）上午9點5分，駕駛車號6FD─289號重機，行車從新竹
      縣竹北市六家派出所領取信件出門，從自強北路往十興路
      153 號前被員警攔下來，員警表示伊闖紅燈惟無證據，豈
      會變成舉發伊駕駛上開車輛超過規定之最高時速20公里以
      上40公里以下，且在自強北路亦無相類之告示標誌云云：
    1.惟查，異議人目前有駕車行經有燈光號誌管制之交岔路口
      闖紅燈、不遵守道路交標誌、標線、號誌之指示及違規超
      速等7 件交通違規行為，及三件未投保強制責任保險之違
      規行為等為原處分機關列管中，有原處分機關違規查詢報
      表1 紙（見本院卷第8頁）存卷可參，其中第1筆顯示異議
      人於98年6 月17日在新竹縣竹北市○○○路段處，有駕車
      行經有燈光號誌管制之交岔路口闖紅燈之違規行為，且拒
      絕簽收違規舉發單等情，與異議人上開所自承闖紅燈之違
      規路段大致相符，參以異議狀誤載違規日期為98年12月17
      日等情觀之，異議人於違規闖紅燈之行為日期已記憶糢糊
      ，是異議人應係於98年6 月17日上午某時，騎乘車牌號碼
      6FD─289號重機，行車從新竹縣竹北市六家派出所拿信件
      出門，從自強北路往十興路153 號前為員警攔停舉發，而
      非於97年12月17日因有闖紅燈之違規行為，為警攔停舉發
      ；因此並無異議人所稱舉發員警將闖紅燈之違規行為，誤
      舉發為超速等違誤之處。
    2.又查，本件在照相機設置位置前約700 公尺處設有速限50
      公里及「常有測速照相請勿超速行使」之警告標誌，復於
      照相機設置位置前約400 公尺處設有速限50公里之警告標
      誌，再於照相機設置位置前約200 公尺處設有「前有測速
      照相請減速慢行」之警告標誌，亦有原舉發單位上揭函附
      位置圖1份及照片4張（見本院卷第21-23 頁）存卷可稽，
      是本件用以舉發異議人超速行為之雷達測速照相儀器之設
      置與道路交通管理處罰條例第7條之2第3 項之規定相符，
      且該儀器係設置於新竹市香山區台1線83.5 里處，而非異
      議人所指之新竹縣竹北市○○○路處，是異議人所辯與事
      實不符，自無可採。
    3.從而，異議人既有上開違規闖紅燈、未遵守道路交通標線
      之指示、違規超速、未依規定投保強制責任險等違規行為
      ，則異議人所辯顯係違規次數太多而記憶錯誤所致，其所
      辯委無足採。
（四）又按處理違反道路交通管理事件，有關文書送達之程序，
      依行政程序法之規定，此據違反道路交通管理事件統一裁
      罰基準及處理細則第5條定有明文。而行政程序法第72 條
      第1 項前段規定：「送達，於應受送達人之住居所、事務
      所或營業所為之」；同法第73條第1 項規定：「於應送達
      處所不獲會晤應受送達人時，得將文書付與有辨別事理能
      力之同居人、受僱人或應送達處所之接收郵件人員」，及
      同法第74條第1 項亦規定：「送達，不能依前二條規定為
      之者，得將文書寄存送達地之地方自治或警察機關，並作
      送達通知書兩份，一份黏貼於應受送達人住居所、事務所
      、營業所或其就業處所門首，另一份交由鄰居轉交或置於
      該送達處所信箱或其他適當位置，以為送達」、第2 項：
      「前項情形，由郵政機關為送達者，得將文書寄存於送達
      地之郵政機關」。另按行政機關依行政程序法而為文書之
      送達，專依該法律之規定，且該法並無準用民事訴訟法或
      刑事訴訟法關於寄存送達自寄存之日起10日生效規定之規
      定，是文書合法寄存送達後，當自寄存之日起即時生送達
      效力，且上開規定與憲法第16條保障人民訴願及訴訟權並
      無違背，亦經司法院大法官以釋字第667 號解釋在案；查
      本件違規行為之違規照片及舉發單於98年1 月17日寄存於
      竹北六家郵局，且所載寄送地址為：「新竹縣竹北市○○
      里○○路277 巷17號八樓」與異議人異議狀所載住所地址
      相符，該舉發單之送達自屬合法，而本件違規行為，應到
      案日期為98年2月23日前，而異議人遲至98年7月3 日，始
      至原處分機關申訴，有新竹市警察局送達證書、裁決書各
      1 紙在卷可證，是異議人逾越應到案期限60日以上，原處
      分機關依違反道路交通管理事件統一裁罰基準及處理細則
      所訂之違反道路交通管理事件統一裁罰基準表之規定裁處
      異議人最高額罰鍰，並無不合。
（五）末查異議人前於97年12月8日於苗25線與台6線口2次及台6
      線與公館交流道處1次，共計3次闖紅燈，依規定每次應記
      違規點數3 點，業於交通部公路總局臺中區監理所苗栗監
      理站繳清罰鍰結案，惟上開違規記點已達6 點以上，經原
      處分機關於98年1月7日裁處吊扣駕一個月，惟異議人皆未
      依規辦理，該機關遂於98年2 月22日依規定逕行註銷其駕
      照，並於一年內禁止其再行考照，有原處分機關之違規查
      詢報表3紙及本院公務電話紀錄1紙、證號查詢機車駕駛人
      電腦查詢資料1紙（見本院卷29-30頁），是原處分以異議
      人業於98年1月7日為原處分機關裁處吊扣普通重型機車駕
      駛執照，異議人未依規定辦理，遂於98年2 月22日為原處
      分機關逕行易處註銷異議人之重型機車駕駛執照，而於本
      件不再記違規點數，與道路交通管理處罰條例第63條第2
      項「依第63條第1 項各款，已受吊扣或吊銷駛執照處分者
      ，不予記點」之規定相符。
（六）綜上，異議人確有於速限50公里路段，行速72公里，超速
      22公里之違規行為，其所辯並不足採。原處分機關據以援
      引道路交通管理處罰條例第40條及違反道路交通管理事件
      統一裁罰基準表之規定裁處罰鍰2,000 元，並無不當。本
      件異議為無理由，應予駁回。
五、據上論斷，應依道路交通案件處理辦法第19條，裁定如主文
    。
中    華    民    國    98    年    12    月     4    日
                        交通法庭  法  官  邱忠義
以上正本證明與原本無異。
如不服本裁定，應於裁定送達後5日內向本院提出抗告狀。
中    華    民    國    98    年    12    月     4    日
                                  書記官  吳美雲


司法院資訊處製作；財團法人民間司法改革基金會備份。
